hr-HR: Vrsta mehanizma za kopčanje: Stezaljka; Elastična traka; Na šarku; Magnetsko; Ništa; Klizna poluga; Opružna šipka; Ostalo
pt-PT: Tipo de mecanismo de clipe: Grampo; Banda elástica; Com dobradiça; Magnético; Nenhum; Alavanca deslizante; Barra de mola; Outro
fr: Type de mécanisme à clip: Pince; Bande élastique; À charnière; Magnétique; Aucun; Levier coulissant; Barrette à ressort; Autre
sl-SI: Vrsta mehanizma sponke: Sponka; Elastični trak; S tečajem; Magnetno; Brez; Drsna ročica; Vzmetni zatič; Drugo
nb: Klipsmekanismetype: Klemme; Elastisk bånd; Hengslet; Magnetisk; Ingen; Skyvehendel; Fjærstang; Annet
es: Tipo de mecanismo de clip: Abrazadera; Banda elástica; Articulado; Magnético; Ninguno; Palanca deslizante; Pasador de resorte; Otro
hu: Csíptető mechanizmus típusa: Szorító; Rugalmas szalag; Csuklós; Mágneses; Nincs; Tolókaros; Rugós stift; Egyéb
th: ประเภทกลไกการหนีบ: แคลมป์; สายยางยืด; บานพับ; แม่เหล็ก; ไม่มี; คันโยกแบบเลื่อน; สปริงบาร์; อื่นๆ
fi: Klipsimekanismin tyyppi: Puristin; Kuminauha; Saranoitu; Magneettinen; Ei mitään; Liukuvipu; Jousitappi; Muu
it: Tipo di meccanismo a clip: Morsetto; Fascia elastica; A cerniera; Magnetico; Nessuno; Leva scorrevole; A molla; Altro
lt-LT: Segtuko mechanizmo tipas: Gnybtas; Elastinė juosta; Lankstus (su vyriu); Magnetinis; Nėra; Slankiojanti svirtelė; Spyruoklinis strypelis; Kita
vi: Kiểu cơ chế kẹp: Kẹp; Dây thun; Bản lề; Nam châm; Không; Đòn bẩy trượt; Thanh lò xo; Khác
pl: Typ mechanizmu klipsa: Zacisk; Elastyczna taśma; Na zawiasach; Magnetyczny; Brak; Przesuwana dźwignia; Teleskop; Inny
ko: 클립 작동 방식: 클램프; 탄성 밴드; 힌지형; 자석식; 없음; 슬라이딩 레버; 스프링 바; 기타
ja: クリップメカニズムタイプ: クランプ; ゴムバンド; ヒンジ式; マグネット式; なし; スライディングレバー; スプリングバー; その他
cs: Typ mechanismu klipu: Svorka; Elastická gumička; Kloubový; Magnetický; Žádný; Posuvná páčka; Pružinová osička; Jiný
sv: Typ av klämmekanism: Klämma; Gummiband; Gångjärn; Magnetisk; Ingen; Skjutreglage; Fjäderstift; Övrigt
sk-SK: Typ mechanizmu spony: Svorka; Gumička; S pántom; Magnetický; Žiadny; Posuvná páčka; Pružinová osička; Iné
tr: Klips mekanizması tipi: Kıskaç; Elastik bant; Menteşeli; Manyetik; Yok; Sürgülü kol; Yaylı pim; Diğer
pt-BR: Tipo de mecanismo do clipe: Braçadeira; Elástico; Articulado; Magnético; Nenhum; Alavanca deslizante; Barra de mola; Outros
bg-BG: Тип механизъм на щипката: Скоба; Ластична лента; На панти; Магнитен; Няма; Плъзгащо се лостче; Пружинен щифт; Други
zh-CN: 夹子机构类型: 夹具; 松紧带; 铰链式; 磁吸式; 无; 滑动控制杆; 弹簧杆; 其他
ru: Тип клипсового механизма: Зажим; Эластичная лента; На шарнире; Магнитный; Нет; Скользящий рычаг; Пружинная планка; Другое
da: Mekanismetype til pengeklips: Klemme; Elastik; Hængslet; Magnetisk; Ingen; Skydearm; Fjederstang; Andet
ro-RO: Tipul mecanismului clemei: Clemă; Bandă elastică; Cu balama; Magnetic; Fără; Pârghie glisantă; Tijă cu arc; Altele
de: Typ des Clip-Mechanismus: Klemme; Elastikband; Mit Scharnier; Magnetisch; Keine; Schiebehebel; Federsteg; Andere
nl: Type clipmechanisme: Klem; Elastiek; Scharnierend; Magnetisch; Geen; Schuifhendel; Veerstaafje; Overig
el: Τύπος μηχανισμού κλιπ: Σφιγκτήρας; Ελαστική ταινία; Με μεντεσέ; Μαγνητικός; Κανένας; Συρόμενος μοχλός; Ελατηριωτή ράβδος; Άλλο
zh-TW: 夾扣機制類型: 夾鉗式; 彈性帶; 鉸鏈式; 磁吸式; 無; 滑動控制桿; 彈簧棒; 其他
en: Clip mechanism type: Clamp; Elastic band; Hinged; Magnetic; None; Sliding lever; Spring bar; Other